【裁判字號】    95,簡上,119
【裁判日期】    951004
【裁判案由】    違反性騷擾防治法
【裁判全文】
臺灣花蓮地方法院刑事判決             95年度簡上字第119號
上  訴  人  臺灣花蓮地方法院檢察署檢察官
被      告  乙○○
                      樓
上列上訴人因被告違反性騷擾防治法案件，不服本院花蓮簡易庭
中華民國95年7月31日95年度花簡字第609號之第一審判決（聲請
簡易判決處刑書案號：95年度偵字第3554號），提起上訴，本院
管轄之第二審合議庭判決如下︰
    主  文
上訴駁回。
    事實及理由
一、本案經本院審理結果，認第一審判決依性騷擾防治法第25條
    第 1項罪，判處被告乙○○拘役40日，並諭知易科罰金之折
    算標準，認事用法及量刑均無不當，應予維持，並引用原審
    判決書記載之事實、證據及理由。
二、上訴意旨略以：被告恣意侵擾告訴人的身體，致使告訴人心
    理上受創甚鉅，一生中均無法擺脫恐懼，原審量刑過輕，請
    求撤銷原判決云云。
三、經查：本案被告確有違反性騷擾防治法第25條第 1項之罪之
    犯行，已據被告於本院審理中供承不諱，核與證人丙○○於
    警詢之指訴內容相符，惟被告於本院中曾辯解稱：伊並未伸
    手觸摸丙○○的胸部云云，然查，證人丙○○於警詢時，對
    於案發經過證稱：當時係乙○○突然彎下腰來親吻伊的臉頰
    ，伊就伸手推擋他的嘴巴，然後乙○○又用右手觸摸伊的右
    胸，然後，伊就將其推開，並出言痛斥，乙○○始道歉倖然
    離去等語（見警卷第 7頁），證人確實指明被告有伸出祿山
    之手襲胸，顯與被告所辯情節不符，徵之證人既身歷該性擾
    騷，自對於被告如何侵犯細節，記憶猶較被告更為深刻，自
    無誤認的可能，且參諸證人亦無故意要誣陷被告之動機，故
    其證詞堪可採憑，從而，被告所辯不足採信。是以，被告所
    犯上開性騷擾防治法罪，事證明確，原審判決就認定事實及
    適用法律均核無所違誤。
三、且查，量刑之輕重係實體法上賦予法院得為自由裁量之事項
    ，原審基於被告犯罪事實之認定，在法定刑度內而為量刑，
    並查無逾越法律規定範圍或濫用權限情事。又被告並無前科
    ，有臺灣高等法院被告前案紀錄表 1份在卷可查，其犯罪後
    坦承性騷擾犯行，尚知悔悟，且多次表達向被害人道歉的誠
    意，至被告事後雖未能與告訴人達成民事和解，迄今均未賠
    償告訴人之損害，惟此乃雙方對於賠償之金額未能達成一致
    共識之故，業據被告陳明在卷，參以告訴人於本院審理中陳
    稱：被告以前曾說要賠伊新臺幣（下同）1 萬元，但伊要求
    賠償50萬元等語（本院卷第18頁），堪認雙方對於和解金額
    之認知歧異過大，並無達成和解之可能。從而，本院認為依
    刑法第57條之規定，審酌被告犯罪手段、所生損害及犯罪後
    態度等一切情狀，原審量刑尚稱允當，並無過輕之情形，則
    公訴人持前揭理由提起上訴，請求撤銷原判決，即屬無據，
    其上訴為無理由，應予駁回。
據上論斷，應依刑事訴訟法第455條之1第1項、第 3項、第368條
、第373條，判決如主文。
本案經檢察官甲○○到庭執行職務。
中    華    民    國    95    年    10    月    4     日
                        臺灣花蓮地方法院刑事第二庭
                            審判長法官  李  豫  雙
                                  法官  林  韋  岑
                                  法官  俞  秀  美
上列正本證明與原本無異。
本件不得上訴。
                                 書記官
中    華    民    國    95    年    10    月    12    日


司法院資訊處製作；財團法人民間司法改革基金會備份。
